lt-LT: Verslas ir pramonė > Medicina > Medicininiai baldai: Chiropraktikos stalai; Apžiūros kėdės ir stalai; Priežiūros namuose ir ligoninių lovos; Medicininės spintelės; Medicininiai vežimėliai; Chirurginiai stalai
vi: Kinh doanh & Công nghiệp > Y tế > Trang bị y tế: Bàn tập vật lý trị liệu và phục hồi chức năng; Bàn và ghế khám; Giường chăm sóc tại nhà và giường bệnh viện; Tủ y tế; Xe đẩy y tế; Bàn phẫu thuật
pl: Biznes i przemysł > Branża medyczna > Meble medyczne: Stoły do chiropraktyki; Fotele i stoły do badań lekarskich; Łóżka do opieki domowej i szpitalnej; Szafy medyczne; Wózki medyczne; Stoły chirurgiczne
da: Erhverv og industri > Medicinsk > Møbler til hospitaler og læger: Kiropraktorborde; Undersøgelsesstole- og borde; Hjemmepleje og hospitalssenge; Medicinskabe; Medicinvogne; Operationsborde
sl-SI: Posel in industrija > Zdravstvo > Medicinsko pohištvo: Mize za kiropraktiko; Stoli in mize za preiskave; Postelje za domačo nego in bolnišnične postelje; Medicinske omarice; Medicinski vozički; Kirurške mize
th: ธุรกิจและอุตสาหกรรม > การแพทย์ > เฟอร์นิเจอร์ทางการแพทย์: โต๊ะสำหรับการบำบัดโรคโดยวิธีการจับกระดูกสันหลัง; เก้าอี้และโต๊ะสำหรับการตรวจ; เตียงดูแลผู้ป่วยที่บ้านและเตียงโรงพยาบาล; ตู้เก็บของทางการแพทย์; รถเข็นทางการแพทย์; โต๊ะผ่าตัด
cs: Obchod a průmysl > Zdravotnictví > Lékařský nábytek: Lehátka pro chiropraxi; Vyšetřovací křesla a stoly; Nemocniční lůžka; Instrumentační skříňky; Lékařské vozíky; Operační stoly
fi: Yritys ja teollisuus > Lääketiede > Sairaalakalusteet: Kiropraktikon pöydät; Tutkimustuolit ja -pöydät; Kotihoito- ja sairaalasängyt; Sairaalakaapit; Sairaalavaunut; Leikkauspöydät
sv: Företag och industri > Sjukvård > Sjukhusmöbler: Kiropraktikbord; Undersökningsstolar och -bord; Sängar för sjukhus och hemvård; Sjukhusskåp; Sjukhusvagnar; Operationsbord
zh-TW: 商業與各產業 > 醫療業 > 醫療家具: 整脊治療床; 診療用治療椅/治療台; 家居/醫療病床; 醫用櫥櫃; 醫療推車; 手術台
nb: Forretninger og industri > Medisinsk > Medisinske møbler: Kiropraktikkbord; Undersøkelsesstoler og -bord; Hjemmepleie- og sykehussenger; Medisinoppbevaring; Medisinvogner; Kirurgibord
ja: ビジネス・産業 > 医療 > 医療用家具: カイロプラクティック施術台; 椅子型診察台・診察台; 介護ベッド; 医療用キャビネット; 医療用ワゴン; 手術台
fr: Entreprise et industrie > Secteur médical > Meubles pour le secteur médical: Tables de chiropractie; Fauteuils et tables d’examen; Lits médicalisés; Armoires médicales; Chariots médicaux; Tables chirurgicales
tr: İş ve Endüstri > Medikal > Medikal Mobilyalar: Kiropraktik Tedavi Masaları; Muayene Sandalyeleri ve Masaları; Evde Bakım ve Hastane Yatakları; Tıbbi Malzeme Dolapları; Medikal Arabalar; Ameliyat Masaları
pt-BR: Comercial e industrial > Medicina > Móveis médicos: Mesas para quiroprático; Cadeiras e mesas para exames; Camas para hospital e tratamento em casa; Armarinhos; Carrinhos médicos; Mesas cirúrgicas
hu: Üzlet és ipar > Orvosi > Orvosi bútorok: Kiropraktikai asztalok; Vizsgálószékek és -asztalok; Otthoni ápolás és kórházi ágyak; Orvosi szekrények; Orvosi kocsik; Sebészeti asztalok
pt-PT: Business e industrial > Médico > Mobiliário médico: Mesas quiropráticas; Mesas e cadeiras de exame; Saúde domiciliar e camas hospitalares; Gabinetes médicos; Carrinhos médicos; Mesas cirúrgicas
ro-RO: Afaceri și sectorul industrial > Sectorul medical > Mobilier medical: Mese osteopatie; Scaune și mese de examinare; Paturi pentru îngrijire la domiciliu și paturi de spital; Dulapuri medicale; Cărucioare medicale; Mese chirurgicale
ru: Бизнес и промышленность > Медицина > Медицинская мебель: Столы для мануальной терапии; Смотровые кресла и столы; Медицинские кровати; Медицинские шкафы; Медицинские тележки; Хирургические столы
nl: Zakelijk en industrieel > Medisch > Medisch meubilair: Chiropractortafels; Onderzoeksstoelen en -tafels; Thuiszorg en ziekenhuisbedden; Medicijnkasten; Medicijnkarren; Operatietafels
zh-CN: 商业/工业 > 医疗 > 医用家具: 按摩台; 临床检查椅/台; 家用护理床/医用床; 医疗柜; 医用推车; 手术台
hr-HR: Posao i industrija > Medicina > Medicinski namještaj: Stolovi za kiropraktiku; Stolice i stolovi za preglede; Kućna njega i bolnički kreveti; Medicinski kabineti; Medicinska kolica; Kirurški stolovi
en: Business & Industrial > Medical > Medical Furniture: Chiropractic Tables; Examination Chairs & Tables; Homecare & Hospital Beds; Medical Cabinets; Medical Carts; Surgical Tables
sk-SK: Obchod a priemysel > Zdravotníctvo > Zdravotnícky nábytok: Masážne stoly; Vyšetrovacie stoličky a stoly; Domáca starostlivosť a nemocničné postele; Lekárske skrinky; Zdravotnícke vozíky; Chirurgické stoly
es: Economía e industria > Productos médicos > Mobiliario médico: Mesas quiroprácticas; Camillas y sillas para reconocimiento; Camas para hospitales y asistencia en el hogar; Armarios médicos; Carros médicos; Mesas quirúrgicas
de: Wirtschaft & Industrie > Medizinischer Bereich > Medizinische Möbel: Chiropraktische Tische; Untersuchungsstühle & -tische; Krankenhaus- und Pflegebetten; Medikamentenaufbewahrung; Medizinische Wagen; OP-Tische
el: Επιχειρηματικός & βιομηχανικός εξοπλισμός > Ιατρικά είδη > Ιατρικά έπιπλα: Τραπέζια χειροπρακτικής; Καρέκλες & τραπέζια εξέτασης; Κρεβάτια για κατ' οίκον φροντίδα και νοσοκομειακή χρήση; Ιατρικά ντουλάπια; Ιατρικά καρότσια; Χειρουργικά τραπέζια
it: Commercio e industria > Medicina > Arredamento medico: Lettini da chiropratica; Poltrone e lettini per visite; Letti per assistenza domiciliare e ospedaliera; Mobiletti dei medicinali; Carrelli distribuzione farmaci; Tavoli chirurgici
bg-BG: Бизнес и промишленост > Медицински > Медицинско обзавеждане: Маси за хиропрактика; Столове и маси за медицински преглед; Домашни грижи и болнични легла; Медицински шкафове; Медицински колички; Хирургически маси
ko: 비즈니스/산업 > 의료 > 의료용 가구: 척추교정 테이블; 진료 의자/책상; 홈케어/병원 침대; 의료용 캐비닛; 의료용 카트; 수술대